【裁判字號】    98,易,155
【裁判日期】    980430
【裁判案由】    竊盜
【裁判全文】
臺灣士林地方法院刑事判決               98年度易字第155號
    公  訴  人  臺灣士林地方法院檢察署檢察官
    被      告  甲○○
                        （現羈押於臺灣士林看守所）
上列被告因竊盜案件，經檢察官提起公訴（98年度偵字第4106號
），被告於本院準備程序時就被訴事實為有罪之陳述，經本院裁
定改依簡式審判程序進行審理，茲判決如下：
    主  文
甲○○犯攜帶兇器竊盜未遂罪，累犯，處有期徒刑伍月，如易科
罰金，以新台幣壹仟元折算壹日。
扣案之螺絲起子壹支沒收。
    事  實
一、甲○○前有公共危險及竊盜罪前科，最近一次於民國（下同
    ）97年間因竊盜案件，經臺灣基隆地方法院於97年7 月15日
    以97年度基簡字第860 號判決處有期徒刑3 月，如易科罰金
    以新台幣1,000 元折算1 日，並於同年8 月18日確定，甫於
    98年2 月5 日縮刑期滿執行完畢，翌（6） 日出監，猶不知
    悔改，復意圖為自己不法之所有，於98年3 月9 日下午2 時
    16分許，在臺北市士林區○○○街○ 段北區○○○○○路邊
    機車停車格，持其所有客觀上足供兇器使用之螺絲起子1 支
    ，撬開賴建所有停放於該處之車牌號碼9HC-615 號重型機
    車置物箱鑰匙孔而著手竊盜，尚未得手之際，適賴建返回
    上址發覺有異，遂當場制止，且報警處理查獲，並扣得前揭
    螺絲起子1 支。
二、案經臺北市政府警察局士林分局報請臺灣士林地方法院檢察
    署檢察官偵查起訴。
    理  由
一、本件被告甲○○所犯非死刑、無期徒刑、最輕本刑為3 年以
    上有期徒刑之罪，或高等法院管轄第一審之案件，被告於本
    院準備程序進行中，就被訴事實均為有罪之陳述，經告以簡
    式審判程序之旨，並聽取檢察官、被告之意見後，本院裁定
    改依簡式審判程序進行審理，是本件之證據調查，依刑事訴
    訟法第273 條之2 規定，不受同法第159 條第1 項、第161
    條之2 、第161 條之3 、第163 條之1 及第164 條至第170
    條規定之限制，合先敘明。
二、上開犯罪事實，業據被告甲○○於本院審理時坦承不諱，核
    與被害人賴建於警訊時所述失竊之情節相符，並經證人即
    到場處理之員警林志前於偵查中證述屬實，復有扣案之螺絲
    起子1 支及卷附之刑案現場照片影本2 張等可資佐證，足徵
    被告之自白與事實相合，可以採信，本件事證明確，被告犯
    行堪以認定，應予依法論科。
三、按刑法第321 條第1 項第3 款所謂兇器，其種類並無限制，
    凡客觀上足對人之生命、身體、安全構成威脅，具有危險性
    之兇器均屬之，且祇須行竊時攜帶此種具有危險性之兇器為
    已足，並不以攜帶之初有行兇之意圖為必要，最高法院79年
    台上字第5253號判例可資參照。查本件被告所持以行竊之螺
    絲起子係金屬材質，質地堅硬，若持之行兇，客觀上足以對
    人之生命、身體構成威脅，具有殺傷力，顯為具有危險性之
    兇器無疑。茲被告持螺絲起子行竊機車置物箱內財物，尚未
    得手，即為被害人發覺報警查獲，核其所為，係犯刑法第32
    1 條第2 項、第1 項第3 款之攜帶兇器竊盜未遂罪。其著手
    行竊，尚未得逞即遭查獲，行為仍在未遂階段，按既遂犯之
    刑減輕之。又被告有前揭犯罪事實欄所載之科刑及執行情形
    ，此有臺灣高等法院被告前科紀錄表存卷可按，其受徒刑執
    行完畢後，5 年以內故意再犯本件有期徒刑以上之罪，為累
    犯，應依刑法第47條第1 項之規定加重其刑，並先加後減之
    。爰審酌被告有多次犯罪前科，素行不良，猶不知檢束行為
    ，竟又再度犯案，及其犯罪之動機、目的、手段、所生危害
    、欲竊取財物之價值尚非貴重、事後已供認犯行態度尚稱良
    好等一切情狀，量處如主文所示之刑，並諭知易科罰金之折
    算標準，以資懲儆。
四、扣案之螺絲起子1 支，查屬於被告所有，且供行竊犯罪所用
    之物，已經其供明在卷，爰依刑法第38條第1 項第2 款之規
    定併予宣告沒收。
五、另起訴書雖以被告曾有多次竊盜前科，又自承喜好偷竊，猶
    不思正當工作謀生，復為本件竊盜犯行，顯有犯罪之習慣，
    請併諭知強制工作，以資矯治云云。惟本院衡量被告為本件
    竊盜行為前，雖有多次犯罪前科，但本件僅有1 次竊盜犯行
    ，僅因一時飢餓，始臨時起意欲竊取機車置物箱內財物，所
    欲偷竊之財物價值尚非甚鉅，且未得手即遭查獲，其應無竊
    盜之習慣可言，故本院認為諭知被告如主文所示之有期徒刑
    5 月，已足以完全評價及論處其犯罪行為，尚無依刑法第90
    條第1 項之規定，對被告施以刑前強制工作保安處分之必要
    ，亦一併指明。
據上論斷，應依刑事訴訟法第284 條之1 、第273 條之1 第1 項
、第299 條第1 項前段，刑法第321 條第2 項、第1 項第3 款、
第25條第2 項、第47條第1 項、第41條第1 項前段、第38條第1
項第2 款， 刑法施行法第1 條之1 ，判決如主文。
本案經檢察官張紜瑋到庭執行職務。
中    華    民    國    98    年    4     月    30    日
                  刑事第五庭法  官   李育仁
以上正本證明與原本無異。
如不服本判決應於收受判決後10日內向本院提出上訴書狀，並應
敘述具體理由。其未敘述上訴理由者，應於上訴期間屆滿後20
日內向本院補提理由書 (均須按他造當事人之人數附繕本)「 切
勿逕送上級法院」。
                            書記官   張茹茵
中    華    民    國    98    年    4     月    30    日
附錄本判決論罪科刑依據之法條：
中華民國刑法第321條
（加重竊盜罪）
犯竊盜罪而有左列情形之一者，處6 月以上、5 年以下有期徒刑
：
一、於夜間侵入住宅或有人居住之建築物、船艦或隱匿其內而犯
    之者。
二、毀越門扇、牆垣或其他安全設備而犯之者。
三、攜帶兇器而犯之者。
四、結夥三人以上而犯之者。
五、乘火災、水災或其他災害之際而犯之者。
六、在車站或埠頭而犯之者。
前項之未遂犯罰之。


司法院資訊處製作；財團法人民間司法改革基金會備份。
